【裁判字號】    90,竹勞小,2
【裁判日期】    900608
【裁判案由】    給付資遣費
【裁判全文】
臺灣新竹地方法院民事判決  九十年度竹勞小字第二號
    原      告  丁○○
    訴訟代理人  丙○○
    被      告  甲○○
    訴訟代理人  乙○○
右當事人間請求給付資遣費事件，本院判決如左：
一、主      文
原告之訴駁回。
訴訟費用新台幣壹仟壹佰捌拾壹元由原告負擔。
二、爭執事項
（一）原告主張其於民國八十八年進入展林有限公司（以下簡稱展林公司）工作，職
      務為外勞生活輔導員，於八十九年二月後原告每日工作二十四小時，勞心勞力
      ，平均工資為新台幣（下同）四萬零七十一元，然八十九年九月份薪資才給予
      二萬五千二百七十八元，經詢問薪資何以如此少，卻於八十九年十月十三日無
      故解雇原告，不付九月份、十月份不足之薪資二萬四千八百零七元，及依勞動
      基準法第十六條預告期間工資二萬六千七百一十四元，依同法第十七條之資遣
      費四萬零七十一元，合計九萬一千五百九十二元等語。爰聲明請求被告給付原
      告前開數額，及自八十九年十月十三日起至清償日止，按年息百分之五計算之
      利息。
（二）被告則以展林公司之負責人雖是被告，但是公司僱用原告等語資為抗辯。並聲
      明駁回原告之訴。
三、理由要領
（一）經查：原告係受僱於展林公司，並非受僱於被告本人，被告為展林公司之負責
      人，僱傭契約存在於展林公司及原告之間之事實，業據原告陳明在卷，並有勞
      資爭議調解申請書乙紙在卷可稽，復為兩造所不爭執，堪信為真。
（二）按勞動基準法雇主之定義謂僱用勞工之事業主、事業經營之負責人或代表事業
      主處理有關勞工事務之人，勞動基準法第二條第二款固定有明文。而被告為展
      林公司之負責人，雖屬勞動基準法所稱之雇主，惟雇主依同法第十一條各款、
      第十三條但書及第十六條之規定終止勞動契約，而依同法第十七條之規定發給
      勞工資遣費之規定，係基於勞動契約而來，為終止勞動契約後所生之效力，其
      請求及給付資遣費之主體，解釋上自應限於勞動契約上之當事人，即勞工請求
      資遣費之對象，應僅限於勞動契約所載之雇主而言，蓋勞動基準法固將雇主之
      範圍加大，而加諸相關行政上或刑事上之責任，惟資遣費之規定畢竟基於勞動
      契約而來，與勞動契約當事人外之其他定義上之雇主無涉，解釋上不應將之包
      含在內，始為合理，此外勞動基準法中並無如民法第二十八條之規定，使董事
      亦負連帶賠償責任之規定，對於非勞動契約當事人之事業經營之負責人及代表
      事業主處理有關勞工事務之人，自不負給付資遣費之義務（最高法院七十七年
      台上字第一０四四號判決意旨、司法院第七期司法業務研究會民事法律專題研
      究 (三)第三百九十一至三百九十三頁參照）。本件原告係受僱於展林公司，
      並非受僱於被告本人之事實，業據原告陳明在卷，則被告僅為代表展林公司僱
      用原告之人，勞動契約自應存在於原告與展林公司間。揆諸前開說明，勞工資
      遣費之義務人應僅限於展林公司，原告向非勞動契約當事人之被告請求給付資
      遣費，即無理由，應予駁回。
（三）本件事證已臻明確，兩造其餘攻擊防禦方法及舉證，經本院審酌後，核與判決
      結果無影響，毋庸一一論列，附此敘明。
中      華      民      國    九十      年      六      月      八      日
                                  臺灣新竹地方法院新竹簡易庭
~B法      官  張宏節
右為正本係照原本作成。
如對本判決上訴，須於判決送達後廿日內向本院提出上訴（須按他造當事人之人數附
繕本）。
~B書  記  官  林美足
中      華      民      國    九十      年      六      月      八      日


司法院資訊處製作；財團法人民間司法改革基金會備份。
